【裁判字號】    89,易,1101
【裁判日期】    890930
【裁判案由】    傷害
【裁判全文】
臺灣屏東地方法院刑事判決                        八十九年度易字第一一一號
    公  訴  人  臺灣屏東地方法院檢察署檢察官
    被      告  甲○○
右列被告因傷害案件，經檢察官提起公訴（八十九年度偵字第三五○八號），本院判
決如左：
     主  文
甲○○傷害人之身體，處有期徒刑肆月，如易科罰金，以參佰元折算壹日；又傷害人
之身體，處有期徒刑肆月，如易科罰金，以參佰元折算壹日。應執行有期徒刑陸月，
如易科罰金，以參佰元折算壹日。
     事  實
一、甲○○於民國八十八年十二月十六日凌晨零時三十分許，在屏東縣牡丹鄉○○村
    ○○路段之「佳賓小吃部」，因不滿乙○○責問家人深夜未歸，竟基於傷害之故
    意，徒手毆打乙○○倒地後，並拉扯乙○○於地上拖行，致乙○○受有左下頜部
    挫傷、瘀血、兩膝及右下腿擦傷、頭部外傷合併腦震盪等之傷害。其間，丙○○
    見狀欲勸阻甲○○時，甲○○竟另起傷害之犯意，復握拳揮擊潘建強頭部，致潘
    建強當場昏迷倒地，受有左側頭部血腫之傷害。
二、案經乙○○、丙○○訴由屏東縣警察局恆春分局報請臺灣屏東地方法院檢察署檢
    察官偵查起訴。
     理  由
一、訊據被告甲○○固坦承有毆打告訴人乙○○、丙○○之事實，惟就潘建強之部分
    ，辯稱：當時潘建強持刀相向，欲砍殺伊，伊出於正當防衛始造成丙○○受傷云
    云。經查，被告自白之部分，核與告訴人乙○○指訴之情節相符，堪信屬實。次
    查，本件未有任何刀械扣案，被告所稱告訴人丙○○持刀云云，已難遽信。又倘
    告訴人丙○○果欲持刀砍殺被告，則被告實乃屈居弱勢之一方，詎其非但毫髮無
    傷，甚而一拳揮擊告訴人丙○○倒地不起，所辯有違常情，要屬臨訟脫罪飾詞，
    無可採信。此外，告訴人二人所受之傷害，復各有診斷證明書附卷可稽，事證明
    確，犯行均堪認定，應予依法論科。
二、核被告所為，均係犯刑法第二百七十七條第一項之傷害罪。先後二次傷害犯行，
    犯意各別，行為獨立，應予分論併罰。爰審酌被告雖素行良好，惟推諉部分犯行
    ，復未能與告訴人等和解，賠償渠等之損害，犯後態度不佳等一切情狀，各量處
    如主文所示之刑，並諭知易科罰金之折算標準，併定其應執行之刑。
據上論斷，應依刑事訴訟法第二百九十九條第一項前段，刑法第二百七十七條第一項
、第四十一條、第五十一條第五款，罰金罰鍰提高標準條例第一條前段、第二條，判
決如主文。
本案經檢察官薛水生到庭執行職務。
中      華      民      國      八十九      年     九     月    三十    日
                                      臺灣屏東地方法院刑事第二庭
                                          法  官    蔡憲德
右正本證明與原本無異。
對於本判決如有不服應於收受送達後十日內向本院提出上訴書狀上訴於台灣高等法院
高雄分院並按他造當事人之人數附具繕本。
                                          書記官    林鴻仁
中       華     民      國     八十九       年      九    月    三十    日
附錄本案論罪科刑法條
刑法第二百七十七條第一項
傷害人之身體或健康者，處三年以下有期徒刑、拘役或一千元以下罰金。


司法院資訊處製作；財團法人民間司法改革基金會備份。
